臺灣高雄地方法院刑事判決　　　　　　　96年度易字第2645號
公　訴　人　臺灣高雄地方法院檢察署檢察官
被　　　告　甲○○
選任辯護人　黃清江律師
　　　　　　蔡明哲律師
上列被告因竊盜案件，經檢察官提起公訴（96年度偵字第18729
號），本院判決如下：
    主  文
甲○○攜帶凶器竊盜，處有期徒刑陸月，如易科罰金，以新台幣
壹仟元折算壹日。緩刑參年。
    事  實
一、甲○○於民國96年6月26日晚上7時15分許，騎乘車號WCN─6
    97號輕型機車，並在機車前菜籃內放置客觀上具有危險性可
    為兇器使用之開口8 英吋板手2 支，斜口鉗子、螺絲起子、
    猴頭板手各1 支，活動板手、六角板手各1 組，行經高雄縣
    大寮鄉○○○路344 巷34之4 號乙○○住處前空地時，適有
    乙○○所有車號P5A ─690 號重型機車因發生交通事故待修
    理而停放在上址。甲○○見狀竟意圖為自己不法所有，徒手
    竊取車號P5A ─690 號機車之煞車碟片器1 個得手，正欲離
    去之際，經乙○○之母陳春薇發現報警處理，因而當場查獲
    。
二、案經乙○○訴由高雄縣政府警察局林園分局報請臺灣高雄地
    方法院檢察署檢察官偵查起訴。
    理  由
壹、程序方面（證據能力）
  (一)按被告以外之人於審判外之言詞或書面陳述，除法律有規定
    者外，不得作為證據，刑事訴訟法第159 條第1 項固定有明
    文；惟被告以外之人於偵查中向檢察官所為之陳述，除顯有
    不可信之情況者外，得為證據，亦為同法第159 條之1 第2
    項所明定。經查：證人陳春薇在偵查中所為陳述，已依法具
    結，且無顯不可信之情況，應有證據能力。
  (二)次按被告以外之人於審判外之陳述，雖不符前4 條之規定，
    而經當事人於審判程序同意作為證據，法院審酌該言詞陳述
    或書面陳述作成時之情況，認為適當者，亦得為證據。證人
    即告訴人乙○○、陳春薇於警詢中所為陳述，及其餘為本件
    判決引用之書面證據，雖係被告以外之人於審判外之言詞、
    書面陳述，惟經本院於調查證據程序提示並告以要旨後，被
    告、選任辯護人均知悉該等書面陳述係審判外之書面證據，
    均未於言詞辯論終結前表示異議，本院審酌上開證據作成時
    之情況，認為適當，依刑事訴訟法第159 條之5 第1 項、第
    2 項規定，應有證據能力。
貳、實體方面
一、被告於本院準備程序及審理時已坦承有於上開時地，以上開
    所述之方式竊取車號P5A-690 號重型機車煞車碟片器1 個之
    情不諱，核與證人乙○○於警詢時之證述，證人陳春薇於警
    詢、偵查中證述之情節相符，並有高雄縣政府警察局林園分
    局扣押筆錄、扣押物品目錄表、贓物認領保管單、車號
    P5A-690 號重型機車行車執照影本等件各1 紙，現場蒐證相
    片12張等附卷可稽，如犯罪事實欄所載之工具1 批扣案可證
    ，被告前開自白可認為與事實相符，本件事證明確，其犯行
    堪予認定。
三、按刑法第321 條第1 項第3 款之攜帶兇器竊盜罪，係以行為
    人攜帶兇器竊盜為其加重條件，此所謂兇器，其種類並無限
    制，凡客觀上足對人之生命、身體、安全構成威脅，具有危
    險性之兇器均屬之，且祇須行竊時攜帶此種具有危險性之兇
    器為已足，並不以攜帶之初有行兇之意圖為必要，最高法院
    79年台上字第5253號判例意旨可資參照。又刑法第321 條第
    1 項第3 款之攜帶兇器竊盜罪，係以行為人攜帶兇器竊盜為
    其加重條件，只要於竊盜時攜帶兇器，即構成加重竊盜罪名
    ，因立法所規範者為攜帶兇器竊盜即屬於加重條件，而不以
    取出兇器犯之為必要，亦不以攜帶之初有持以行兇之意圖為
    限，此亦為我國最高審判機關素來所採之通見（最高法院94
    年度台上字第3149號判決請參照）。查被告於行竊時雖未持
    扣案之開口8 英吋板手、斜口鉗子、螺絲起子、猴頭板手、
    活動板手、六角板手等工具以犯本件竊盜犯行，惟在被告行
    竊時，該等工具係置於被告所騎乘之車號WCN-697 號輕型機
    車之前方置物籃內，而該部機車當時距離被告僅有1 部機車
    車長之距離，已據被告在準備程序中自承在卷，當在被告實
    力可得支配範圍之內。而前開工具為金屬製品，質地堅硬，
    客觀上足以為殺傷人生命、身體之器械，顯係具有危險性之
    兇器。是核被告所為，係犯刑法第321 條第1 項第3 款之攜
    帶兇器竊盜罪。選任辯護人持被告主觀上無持以行竊之意思
    ，客觀上亦未作為行竊罪工具等節，為被告辯護稱：被告所
    犯應為刑法第320 條第1 項之普通竊盜罪，而非同法第321
    條第1 項第3 款之攜帶兇器加重竊盜罪等語，於法尚有不合
    ，附此敘明。爰審酌被告恣意竊取他人財物，於警詢、偵查
    中迭次飾詞卸責，行為實有不該，本不宜寬貸；惟念其在本
    院準備程序、審理中即坦承一切犯行，尚知懸崖勒馬，檢討
    自己所犯非行，在本案之前尚未因案受刑之執行，素行不差
    ，有臺灣高等法院被告前案紀錄表在卷可考，且所竊得煞車
    碟片已為警查獲而發還告訴人，並已與告訴人達成民事和解
    ，有高雄縣大寮鄉調解委員會調解書影本1 份在卷可參等一
    切情狀，量處如主文所示之刑。並審酌被告為高職畢業、職
    業司機、家境小康等情（參見被告警詢筆錄之年籍資料欄）
    ，諭知易科罰金之折算標準，以資懲儆。又被告先前未曾因
    犯罪而受刑之執行，有如前述，本案又係因一時失慮偶發所
    為犯下，歷經本次偵審程序，信當知所警惕，而無再犯之虞
    ，本院認為對其前揭宣告之刑以暫不執行為適當，併依刑法
    第74條第1 項第1 款之規定，宣告緩刑3 年。扣案前揭工具
    1 批，雖為被告所有，但並非預備供犯本件竊盜犯行之用，
    已據被告供承在卷，也非被告供犯罪所用，有如前述，爰不
    為沒收之諭知，末此敘明。
四、據上論斷，應依刑事訴訟法第299 條第1 項前段，刑法第
    321 條第1 項第3 款、第41條第1 項前段、第74條第1 項第
    1 款，判決如主文。
五、如不服本判決應於收受本判決後10日內向本院提出上訴書狀
    ，並應敘述具體理由，如未敘述上訴理由者，應於上訴期間
    屆滿後20 日 內補提理由書狀於本院（均須按他造當事人之
    人數附繕本）「切勿逕送上級法院」。
本案經檢察官王邦安到庭執行職務。
中　　華　　民　　國　　96　　年　　11　　月　　28　　日
                  刑事第六庭  法　官  陳思睿
以上正本證明與原本無異。
中　　華　　民　　國　　96　　年　　11　　月　　28　　日
　　　　　　　　　　　　　　　書記官  何慧娟
附錄本案論罪科刑法條：
中華民國刑法第321條
犯竊盜罪而有左列情形之一者，處 6 月以上、 5 年以下有期徒
刑：
一  於夜間侵入住宅或有人居住之建築物、船艦或隱匿其內而犯
之者。
二  毀越門扇、牆垣或其他安全設備而犯之者。
三  攜帶兇器而犯之者。
四  結夥三人以上而犯之者。
五  乘火災、水災或其他災害之際而犯之者。
六  在車站或埠頭而犯之者。
前項之未遂犯罰之。
